臺灣士林地方法院交通事件裁定　　　　　　　　　九十二年度交聲字第一一三四號
　　原處分機關　臺北市交通事件裁決所
　　異　議　人
　　即受處分人　甲○○
右列受處分人因違反道路交通管理處罰條例案件，對於臺北市交通事件裁決所民國九
十二年十一月十七日所為之處分（原處分案號：北市裁三字第裁二二─ＡＸＸ０三二
二一六號），聲明異議，本院裁定如左：
    主  文
異議駁回。
    理  由
一、按停車向外開啟車門時，應注意行人、車輛，並讓其先行，道路交通安全規則第
    一百十二條第一項第十五款定有明文；又汽車駕駛人，駕駛汽車違反道路交通安
    全規則，因而肇事致人受傷者，吊扣其駕駛執照三個月至六個月，道路交通管理
    處罰條例第六十一條第三項亦有明揭。
二、本件異議人甲○○於民國（下同）九十二年九月三日下午二時二十分許，駕駛車
    牌號碼７Ｃ─五八六一號自用小客車，沿台北市○○區○○路五段東向西停於靠
    近四二０巷口附近路旁，開啟左前車門時與沿同向第三車道由馮中平所騎乘之車
    牌號碼ＧＣＡ─四九六號重型機車右手把相撞及而肇事，致馮中平受有右手中指
    擦傷、手背紅腫及右膝挫傷等傷害，經警舉發「１、開啟車門未注意來往車輛。
    ２、違反道路交通安全規則因而肇事致人受傷。」之違規等情，有台北市政府警
    察局舉發違反道路交通管理事件通知單、道路交通事故現場圖、分析研判表、補
    充資料表及談話紀錄表等影本附卷可稽，至異議人雖辯稱：當時馮中平是單手騎
    機車，自己撞到我的車門，其並未開車門，且其汽車及馮中平之機車並無擦痕、
    損壞云云。惟查，異議人於右揭時、地停車向外開啟左前車門，適與馮中平騎乘
    之ＧＣＡ－四九六號重型機車之右手把相撞，致機車左側倒地，造成機車騎士馮
    中平受傷等事實，業據異議人於臺北市政府警察局內湖分局交通分隊交通事故談
    話時供承明確，核與馮中平所述情節相符，復有臺北市政府警察局內湖分局交通
    分隊交通事故談話紀錄表影本二紙在卷可稽；又肇事當時車牌號碼７Ｃ─五八六
    一號自用小客車左前車門門緣及ＧＣＡ─四九六號重型機車右煞車把手均有撞痕
    ，亦有臺北市政府警察局內湖分局交通分隊道路交通事故補充資料表影本附卷可
    佐，足證本件異議人於前揭時、地停車向外開啟車門時，本應注意行人、車輛，
    並讓其先行，竟疏未注意，以致開啟車門後左前車門與馮中平騎乘之機車右手把
    發生碰撞而肇事，使馮中平因而受傷，是異議人違反道路交通安全規則肇事致人
    受傷之事實，甚為明確。裁決機關援引首開規定，裁處異議人吊扣駕駛執照三個
    月，核無不合，異議人猶執前詞否認違規，其異議為無理由，應予駁回。
據上論斷，應依道路交通案件處理辦法第十九條，裁定如主文。
中      華      民      國      九十三    年      二    月    二十七    日
                                      臺灣士林地方法院交通法庭
          法  官  李  育  仁
右正本證明與原本無異。
如不服本裁定應於送達後五日內向本院提出抗告狀。
                                          書記官  李  家  敏
中      華      民      國      九十三    年      三    月      五      日
